# 关于合并报表范围

提问人：447250395 时间：2020-03-25 08:05:27
某一公司有数十家子公司及孙公司，出于特定的原因，只想将部分子公司纳入合并范围并进行审计，事务所可以对这种部分合并的合并报表出具审计报告吗？

回答人：chenyiwei
首先要明确：这种做法是不符合企业会计准则规定的。只有当不纳入合并范围的子公司对合并报表所造成的影响显著不重大时，才可以基于重要性原则考虑是否接受这种处理。
另外，如果公司基于某些具有合理性的特殊目的，希望编制仅将部分子公司纳入合并报表范围的报表，则这种报表属于特殊编制基础下的财务报表。对此，审计师应首先了解该报表的编制目的、预定使用者范围和用途等信息，必要时与预定使用者充分沟通，确保预定使用者完全理解这个特殊编制基础，相关报表对该特定使用者不会造成误导。在此基础上，在业务约定书中明确所采用的具体编制基础、审计报告及其后附财务报表的预定使用者范围、编制目的和用途限制等，并关注财务报表附注中队该编制基础、预定使用者范围、编制目的和用途的限定性信息是否足够清晰；审计报告按照《中国注册会计师审计准则第 1601 号——对按照特殊目的编制基础编制的财务报表审计的特殊考虑》及其应用指南的规定出具，同样在审计报告中添加强调事项段，提示报表使用者关注附注中的上述信息，以及明确审计报告的使用限制等。